臺灣臺中地方法院刑事判決　　　　　　 100年度訴字第1219號
公　訴　人　臺灣臺中地方法院檢察署檢察官
被　　　告　余金暉
指定辯護人　本院公設辯護人賴忠杰
上列被告因毒品危害防制條例等案件，經檢察官提起公訴（100
年度偵字第2287號、第4772號、第6630號，及移送併辦（100年
度偵字第16127號），本院判決如下：
    主    文
余金暉共同犯販賣第二級毒品罪，累犯，處有期徒刑年捌月；
未扣案之與陳景怡共同販賣毒品所得新臺幣仟元，應與陳景怡
連帶沒收，如全部或一部不能沒收時，以其與陳景怡之財產連帶
抵償之。又犯販賣第一級毒品罪，累犯，處有期徒刑柒年玖月；
未扣案之販賣毒品所得新臺幣壹仟伍佰元沒收，如全部或一部不
能沒收時，以其財產抵償之；未扣案之行動電話壹支（內含門號
0000000000號SIM卡壹張）沒收，如全部或一部不能沒收時，追
徵其價額。又犯販賣第一級毒品罪，累犯，處有期徒刑柒年捌月
；未扣案之行動電話壹支（內含門號0000000000號SIM卡壹張）
沒收，如全部或一部不能沒收時，追徵其價額。又犯藥事法第八
十三條第一項之轉讓禁藥罪，累犯，處有期徒刑柒月。又犯藥事
法第八十三條第一項之轉讓禁藥罪，累犯，處有期徒刑柒月。又
犯竊盜罪，累犯，處有期徒刑伍月。又共同犯踰越牆垣竊盜罪，
累犯，處有期徒刑捌月。又共同犯踰越牆垣竊盜罪，累犯，處有
期徒刑捌月。主刑部分應執行有期徒刑拾年貳月。
    犯罪事實
一、余金暉前於民國94年12月22日，因搶奪等案件，經臺灣高等
    法院臺中分院判處應執行有期徒刑3年2月確定，並於96年7
    月16日執行完畢。猶不知悔改，明知海洛因係毒品危害防制
    條例第2條第2項第1款所規定之第一級毒品，甲基安非他命
    則係藥事法所規定之禁藥及毒品危害防制條例第2條第2項第
    2款所規定之第二級毒品，均不得無故持有、販賣、轉讓，
    仍分別為下列犯行：
  (一)余金暉於99年10月間某日，與陳景怡（另經檢察官偵辦）共
    同基於販賣第二級毒品甲基安非他命以營利之犯意聯絡，由
    邱智瑋聯絡陳景怡後，由余金暉在臺中市○○區○○路4段
    672號6樓之25室，將價格新臺幣（下同）3000元之甲基安非
    他命販售而交付予邱智瑋。
  (二)余金暉基於販賣第一級毒品以營利之犯意，於99年12月9日
    ，以行動電話門號0000000000號，與綽號「勇仔」之簡榮震
    所使用之行動電話門號0000000000號聯絡後，於同日晚間約
    7、8時許，在臺中市太平區太平橋附近，販賣1500元（起訴
    書誤載為2000元）之海洛因予簡榮震。
  (三)余金暉基於販賣第一級毒品以營利之犯意，於99年12月10日
    上午10時31分許，以行動電話門號0000000000號，與簡榮震
    所使用之行動電話門號0000000000號聯絡後，於同日下午1
    、2時許（起訴書誤載為上午某時許），在臺中市霧峰區原
    省議會附近之某統一超商附近，販賣價值1000元之海洛因予
    簡榮震，惟簡榮震尚未給付上開價金予余金暉。
  (四)余金暉於100年1月間，在臺中市○區○○○路旁，轉讓少許
    （未逾淨重10公克）第二級毒品甲基安非他命予陳柏彰1次
    。
  (五)余金暉另於100年1月間，在臺中市○區○○○路旁，轉讓少
    許（未逾淨重10公克）第二級毒品甲基安非他命予陳柏彰1
    次。
  (六)余金暉意圖為自己不法之所有，基於竊盜之犯意，於100年1
    月7日凌晨3、4時許，趁林庭君將車牌號碼JE-9923號自小客
    車停放在臺中市○○路14號「親親來電影院」前，下車與友
    人交談之機會，竊取林庭君放置在上開汽車內之身分證、汽
    車駕駛執照、機車駕駛執照各1張、印章1枚等物品。
  (七)余金暉與洪敏鍾共同意圖為自己不法之所有，基於竊盜之犯
    意聯絡，於100年1月13日凌晨2時許，一同爬牆進入臺中市
    ○○區○○路1-20號無人居住之中華國小，竊取該國小營建
    工程承包商文元營造有限公司（下稱文元公司）放置之角鐵
    、電線及眼鏡等物品。
  (八)余金暉另於100年1月15日凌晨3時許，亦與洪敏鍾共同意圖
    為自己不法之所有，基於竊盜之犯意聯絡，一同爬牆進入上
    開國小，竊取該國小員工石淑惠放置在辦公室內之戶口名簿
    影本2張、汽車駕駛執照影本3張、身分證影本1張、太平市
    農會存摺影本1張、復華銀行金融卡密碼函1張、國民旅遊卡
    1張、蕭宇翔之汽車駕駛執照影本1張等物品。
  (九)嗣經警於100年1月19日上午10時45分許，在余金暉位於臺中
    市○○區○○路2段499巷32號住處搜索，扣得角鐵6支、電
    線2捆、眼鏡1副（以上扣案物業經發還文元公司員工翁震坤
    ）、甲基安非他命吸食器2組、鏟子1支、甲基安非他命殘渣
    袋1個（以上扣案物係證明余金暉持有甲基安非他命之事實
    ）、林庭君之身分證、汽車駕駛執照、機車駕駛執照各1張
    、印章1枚（以上扣案物業經發還林庭君）、石淑惠之戶口
    名簿影本2張、汽車駕駛執照影本3張、身分證影本1張、太
    平市農會存摺影本1張、復華銀行金融卡密碼函1張、國民旅
    遊卡1張、蕭宇翔之汽車駕駛執照影本1張（以上扣案物業經
    發還石淑惠）等物品。
二、案經臺中市政府警察局第四分局報告臺灣臺中地方法院檢察
    署檢察官偵查起訴。
    理    由
一、證據能力之說明﹕
  (一)按「被告以外之人於偵查中向檢察官所為之陳述，除顯有不
    可信之情況者外，得為證據」，刑事訴訟法第159條之1第2
    項定有明文。此乃立法者以刑事訴訟法規定檢察官代表國家
    偵查犯罪、實施公訴，依法有訊問被告、證人、鑑定人之權
    ，且實務運作時，偵查中檢察官向被告以外之人所取得之陳
    述，原則上均能遵守法律規定，不致違法取供，其可信性極
    高，為兼顧理論與實務為由，而對「被告以外之人於偵查中
    向檢察官所為之陳述」，例外設定其具備非顯不可信之要件
    時，得為證據。本件關於以下論及之證人邱智瑋、簡榮震、
    陳柏彰於偵查中向檢察官所為之陳述，業經具結且查無顯不
    可信之情形存在，依上開刑事訴訟法第159條之1第2項規定
    ，具證據能力。
  (二)按現行刑事訴訟法為保障被告之反對詰問權，排除具有虛偽
    危險性之傳聞證據，以求實體真實之發現，於該法第159條
    第1項明定被告以外之人於審判外之言詞或書面陳述，除法
    律有規定者外，不得作為證據。而刑事訴訟法第159條之1至
    159條之4有傳聞法則之例外規定，且被告以外之人於審判外
    之陳述，雖不符前4條之規定，而經當事人於審判程序同意
    作為證據，法院審酌該言詞陳述或書面陳述作成時之情況，
    認為適當者，亦得為證據；當事人、代理人或辯護人於法院
    調查證據時，知有第159條第1項不得為證據之情形，而未於
    言詞辯論終結前聲明異議者，視為有前項之同意，刑事訴訟
    法第159條之5定有明文。本件關於以下論及之共犯洪敏鍾於
    偵訊之供述、證人即被害人林庭君、證人即被害人文元公司
    員工陳俊明、翁震坤、證人即被害人石淑惠於警詢之供述，
    係屬被告余金暉以外之人於審判外之書面陳述，而檢察官、
    被告並未就上開陳述有所爭執，且迄於言詞辯論終結前，均
    未主張有刑事訴訟法第159條第1項不得為證據之情形，是應
    認已同意作為證據，且經本院審酌後，認無不適當之情形，
    應認具有證據能力。
  (三)關於監聽譯文證據能力之說明：
    1.按所謂被告以外之人於審判外之陳述，係指被告以外之人
      就其曾經參與或見聞之事實，事後追憶並於審判外為陳述
      者而言。如被告以外之人係被告犯罪之共同正犯、共犯、
      相對人、被害人或其他關係人，而於被告實行犯罪行為時
      與被告為言詞或書面對談，且其對話之本身即係構成被告
      犯罪行為之部分內容者，因非屬其事後就曾經與聞之事實
      所為之追憶，自與審判外之陳述有間，二者不容混淆。又
      檢察或警察機關基於犯罪偵查之目的，依法對被告或犯罪
      嫌疑人進行通訊監察，乃係以監控與過濾受監察人通訊內
      容之方式，蒐集對其有關之紀錄，並將該紀錄予以查扣，
      作為認定犯罪與否之證據，屬於刑事訴訟上強制處分之一
      種，而監聽係通訊保障及監察法第13條第1項所定通訊監
      察方法之一，司法警察機關依法定程序執行監聽取得之錄
      音，係以錄音設備之機械作用，真實保存當時通訊之內容
      ，如通訊一方為受監察人，司法警察在監聽中蒐集所得之
      通訊者對話，若其通話本身即係被告進行犯罪中構成犯罪
      事實之部分內容，則依前開說明，自與所謂「審判外之陳
      述」無涉，應不受傳聞法則之規範，當然具有證據能力。
      至司法警察依據監聽錄音結果予以翻譯而製作之監聽（或
      稱通訊監察）譯文，屬於文書證據之一種，於被告或訴訟
      關係人對其譯文之真實性發生爭執或有所懷疑時，法院固
      應依刑事訴訟法第165條之1第2項規定，以適當之設備，
      顯示該監聽錄音帶之聲音，以踐行調查證據之程序，俾確
      認該錄音聲音是否為通訊者本人及其內容與監聽譯文之記
      載是否相符，或以傳喚相關通訊者等方法為證據調查。倘
      被告或訴訟關係人對該通訊監察譯文之真實性並不爭執，
      即無勘驗辨認其錄音聲音之調查必要性，法院於審判期日
      如已踐行提示監聽譯文供當事人辨認或告以要旨，使其表
      示意見等程序並為辯論者，其所為之訴訟程序即無不合（
      最高法院99年度台上字第3127號判決參照）。
    2.查被告持用之0000000000號行動電話分別於99年12月9日
      、10日與證人簡榮震持用之0000000000號行動電話之通訊
      監察譯文，係依本院核發之99年聲監字第001979號通訊監
      察書於核准通訊監察期間內（自99年11月30日10時起至99
      年12月29日10時止），對上開行動電話進行通訊監察之事
      實，有本院99年聲監字第1979號通訊監察書影本及電話附
      表在卷可稽（見100年偵字第6630號號卷第71至72頁），
      其監聽錄音蒐證程序自屬合法。又本件偵查機關依據該監
      察錄音內容製作監聽譯文，被告及其辯護人亦未爭執該譯
      文之證據能力及其真實性，經本院於審判期日提示予被告
      及其辯護人，踐行調查證據程序並為辯論，足見上開監聽
      譯文自有證據能力。
二、認定犯罪事實所憑之證據及理由﹕
  (一)1次共同販賣第二級毒品部分﹕
    上揭犯罪事實，業據被告余金暉於偵查程序中及本院審理時
    坦承不諱，核與證人邱智瑋於偵訊中之具結證述相符。再者
    ，我國查緝毒品交易之執法甚嚴，對於販賣毒品者尤科以重
    度刑責，且毒品量微價高，取得不易，倘非有利可圖，一般
    人當無干冒重度刑責而提供毒品給他人之可能，足認被告明
    知陳景怡販賣第二級毒品甲基安非他命予邱智瑋，有營利之
    意圖，其後基於共同犯意聯絡，出面交付毒品參與販賣之構
    成要件行為，自應負共同販賣罪責。綜上所述，被告之自白
    核與事實相符，其共同販賣第二級毒品之犯行洵堪認定。
  (二)2次販賣第一級毒品部分﹕
    上揭犯罪事實，業經被告於偵查及本院審理時坦承不諱，核
    與證人簡榮震於偵查及本院審理時之具結證述相符，復有被
    告持用之行動電話門號0000000000號與證人簡榮震持用之行
    動電話門號0000000000號之監察譯文1份等在卷可稽。至關
    於被告99年12月9日販賣海洛因之交易金額部分，證人簡榮
    震於100年11月8日在本院審理時證稱﹕伊當天應該是向被告
    買1500元之海洛因，因為當時好像錢不夠2000元，所以交付
    1500元等語（見本院卷第101頁）；又就被告99年12月10日
    販賣海洛因部分，證人簡榮震於本院證稱﹕被告表示他這次
    給伊的量大約1000元左右，應該是對的，這次伊錢尚未付，
    先欠著等語（見本院卷第101頁）。上開證人簡榮震之證述
    ，經核與被告供述相符。再者，我國查緝毒品交易之執法甚
    嚴，對於販賣毒品者尤科以重度刑責，且毒品量微價高，取
    得不易，倘非有利可圖，一般人當無干冒重度刑責而提供毒
    品給他人之可能，足認被告2次販賣第一級毒品海洛因予簡
    榮震，主觀上確有營利之意圖。綜上所述，被告之自白核與
    事實相符，其2次販賣第一級毒品之犯行洵堪認定。
  (三)2次轉讓第二級毒品即禁藥甲基安非他命部分﹕
    上揭犯罪事實，業據被告於偵訊及本院審理時坦承不諱，核
    與證人陳柏彰於偵訊中之具結證述相符，是被告之自白核與
    事實相符，其2次轉讓第二級毒品即禁藥甲基安非他命之犯
    行洵堪認定。
  (四)1次普通竊盜部分﹕
    上揭犯罪事實，業經被告於警詢、偵訊及本院審理時坦承不
    諱，核與證人即被害人林庭君於警詢之指訴情節相符，復有
    林庭君之身分證、汽車駕駛執照、機車駕駛執照各1張、印
    章1枚扣案可憑（上開扣案物其後發還被害人林庭君，有贓
    物認領保管單在卷可稽），是被告之自白核與事實相符，其
    竊盜之犯行洵堪認定。
  (五)2次共同踰越牆垣竊盜部分﹕
    上揭犯罪事實，業經被告坦承不諱，核與共犯洪敏鍾之供述
    、證人即被害人文元公司員工陳俊明、翁震坤、證人即被害
    人石淑惠於警詢之證述均大致相符，復有角鐵6支、電線2
    捆、眼鏡1副（上開扣案物業經發還文元公司員工翁震坤，
    有贓物認領保管單在卷可稽）、石淑惠之戶口名簿影本2張
    、汽車駕駛執照影本3張、身分證影本1張、太平市農會存摺
    影本1張、復華銀行金融卡密碼函1張、國民旅遊卡1張、蕭
    宇翔之汽車駕駛執照影本1張（上開扣案物業經發還石淑惠
    ，有贓物認領保管單在卷可稽）等物扣案可佐，是被告之自
    白核與事實相符，其2次踰越牆垣竊盜之犯行堪以認定。
三、論罪科刑﹕
  (一)1次共同販賣第二級毒品部分﹕
    核被告就犯罪事實(一)所為，係犯毒品危害防制條例第4條第2
    項之販賣第二級毒品罪。被告因販賣毒品而持有毒品之低度
    行為，為販賣之高度行為所吸收，不另論罪。被告與陳景怡
    就上開犯行間，有犯意聯絡及行為分擔，為共同正犯。又被
    告有犯罪事實欄所載之前科，此有臺灣高等法院被告前案紀
    錄表附卷可稽；其於受有期徒刑執行完畢後，5年以內故意
    再犯本件有期徒刑以上之罪，為累犯，除無期徒刑部分依刑
    法第65條第1項規定不得加重外，其餘法定本刑（有期徒刑
    、得併科罰金刑部分）應依刑法第47條第1項規定加重其刑
    。另被告於偵查及審判中均自白販賣第二級毒品犯行，此有
    被告之供述在卷可按，應依毒品危害防制條例第17條第2項
    規定減輕其刑，且因同時具有加重及減輕事由，就法定刑為
    有期徒刑、罰金刑部分應依刑法第71條第1項規定先加後減
    ，至法定本刑為無期徒刑部分，僅予減輕其刑。
  (二)2次販賣第一級毒品部分﹕
    1.核被告就犯罪事實(二)、(三)所為，均係犯毒品危害防制條例
      第4條第1項之販賣第一級毒品罪。被告各次因販賣毒品而
      持有毒品之低度行為，為販賣之高度行為所吸收，均不另
      論罪。又被告有犯罪事實欄所載之前科，此有臺灣高等法
      院被告前案紀錄表附卷可稽；其於受有期徒刑執行完畢後
      ，5年以內故意再犯本件有期徒刑以上之罪，均為累犯，
      除死刑、無期徒刑部分依刑法第64條第1項、第65條第1項
      規定不得加重外，餘法定本刑含罰金刑部分，即應依刑法
      第47條第1項規定分別加重其刑。另被告於偵查及審判中
      均自白上開2次販賣第一級毒品犯行，此有被告之供述在
      卷可按，應依毒品危害防制條例第17條第2項規定，各次
      販賣犯行均減輕其刑，且因同時具有加重及減輕事由，就
      法定刑為罰金刑部分應依刑法第71條第1項規定先加後減
      ，至法定本刑為死刑、無期徒刑部分，僅予減輕其刑。
    2.另被告於警詢中雖供出其毒品來源為蘇上翔、潘晉安、黃
      鎮南等人，然經本院函詢偵查機關結果，並無因而查獲其
      他正犯或共犯之情形，此有臺中市政府警察局第四分局
      100年6月16日中市警四分偵字第1000016683號函及本院
      100年9月8日電話紀錄表1紙附卷可憑（見本院卷第43、62
      頁），是本件尚無毒品危害防制條例第17條第1項「犯第4
      條至第8條、第10條或第11條之罪，供出毒品來源，因而
      查獲其他正犯或共犯者，減輕或免除其刑」規定之適用，
      附此敘明。
    3.又刑法第59條規定犯罪之情狀可憫恕者，得酌量減輕其刑
      ，其所謂「犯罪之情狀」，與同法第57條規定科刑時應審
      酌之一切情狀，並非有截然不同之領域，於裁判上酌減其
      刑時，應就犯罪一切情狀（包括第57條所列舉之10款事項
      ），予以全盤考量，審酌其犯罪有無可憫恕之事由（即有
      無特殊之原因與環境，在客觀上足以引起一般同情，以及
      宣告法定低度刑，是否猶嫌過重等等），以為判斷（參照
      最高法院95年度台上字第6157號判決）。查同為販賣第一
      級毒品之人，其原因動機不一，犯罪情節未必盡同，或有
      大盤毒梟者，亦有中、小盤之分，甚或僅止於吸毒者友儕
      間為求互通有無之有償轉讓者亦有之，其販賣行為所造成
      危害社會之程度自屬有異，法律科處此類犯罪，所設之法
      定最低本刑卻同為「死刑或無期徒刑」，縱依上開毒品危
      害防制條例第17條第2項規定減刑結果，最低刑度亦為有
      期徒刑15年，不可謂不重。於此情形，倘依其情狀處以相
      當之有期徒刑，即足以懲儆，並可達防衛社會之目的者，
      自非不可依客觀之犯行與主觀之惡性二者加以考量其情狀
      ，是否有可憫恕之處，適用刑法第59條之規定酌量減輕其
      刑，期使個案裁判之量刑，能斟酌至當，符合比例原則。
      查本件被告所為犯罪事實(二)、(三)之販賣第一級毒品犯行，
      各次販賣毒品之金額僅1500、1000元，經與大量出售第一
      級毒品之大盤商動輒數十萬元或數百萬元，乃至數千萬元
      巨額利潤相比，尚屬有別。綜合上情，本院認經上述減刑
      後，即使量處法定最低刑度之刑，仍嫌過重，尚無從與大
      毒梟之惡行有所區別，客觀上足以引起一般人之同情，各
      次犯罪情節尚堪憫恕，爰就被告所為犯罪事實(二)、(三)之販
      賣第一級毒品部分，均依刑法第59條之規定，酌量減輕其
      刑，並就法定刑為罰金刑部分先加後遞減之，至法定本刑
      為死刑、無期徒刑部分，僅予遞減輕其刑。
  (三)2次轉讓第二級毒品即禁藥甲基安非他命部分﹕
    1.按甲基安非他命係毒品危害防制條例第2條第2項第2款所
      規定之第2級毒品，且為行政院衛生署公告禁止使用之禁
      藥，是被告轉讓甲基安非他命之行為，除成立毒品危害防
      制條例第8條第2項之「轉讓第二級毒品罪」外，亦構成藥
      事法第83條第1項之「轉讓禁藥罪」，此係屬同一犯罪行
      為而同時有二種法律可資處罰之「法規競合」情形。又毒
      品之範圍尚包括影響精神物質與其製品，藥事之管理非僅
      止於藥品之管理，毒品未必係經公告之禁藥，禁藥亦非必
      為毒品，毒品危害防制條例與藥事法二者間，並無必然之
      特別法與普通法關係，是本件「法規競合」情形，應依「
      重法優於輕法」、「後法優於前法」等法理，擇一處斷。
      再者，毒品危害防制條例第8條第2項轉讓第二級毒品罪之
      法定本刑為「6月以上5年以下有期徒刑，得併科新臺幣70
      萬元以下罰金」；而93年4月21日修正後藥事法第83條第1
      項轉讓禁藥罪之法定本刑則為「7年以下有期徒刑，得併
      科新臺幣5百萬元以下罰金」，故除轉讓之第二級毒品安
      非他命達淨重10公克以上，或轉讓與未成年人，而有應依
      毒品危害防制條例第8條第6項及第9條之規定加重其刑至2
      分之1之情形者外，修正後藥事法第83條第1項之罪之法定
      本刑，顯較毒品危害防制條例第8條第2項之罪之法定本刑
      為重，依前述「重法優於輕法」、「後法優於前法」之法
      理，自應優先適用藥事法第83條第1項之規定處斷（最高
      法院96年度臺上字第3582號、97年度臺非字第397號判決
      ，臺灣高等法院暨所屬法院97年度法律座談會刑事類臨時
      提案第2號結論意旨可資參照）。是本案被告轉讓甲基安
      非他命予陳柏彰之犯行，依上揭說明，自應適用藥事法論
      處。
    2.核被告就犯罪事實(四)、(五)所為，均係犯藥事法第83條第1
      項轉讓禁藥罪。又被告有犯罪事實欄所載之前科，有臺灣
      高等法院被告前案紀錄表在卷可稽；其於徒刑執行完畢後
      ，5年以內故意再犯本件有期徒刑以上之罪，均為累犯，
      各應依刑法第47條第1項規定加重其刑。
  (四)1次普通竊盜部分﹕
    核被告就犯罪事實(六)所為，係犯刑法第320條第1項之竊盜罪
    。又被告有犯罪事實欄所載之前科，有臺灣高等法院被告前
    案紀錄表在卷可稽；其於徒刑執行完畢後，5年以內故意再
    犯本件有期徒刑以上之罪，為累犯，應依刑法第47條第1項
    規定加重其刑。
  (五)2次共同踰越牆垣竊盜部分﹕
    1.關於刑法第321條之新舊法比較﹕
      查被告行為後，刑法第321條第1項業於100年1月26日修正
      公布，於100年1月28日生效施行。按行為後法律有變更者
      ，適用行為時之法律，但行為後之法律有利於行為人者，
      適用最有利於行為人之法律，刑法第2條第1項定有明文。
      修正前之刑法第321條第1項原規定：「犯竊盜罪而有左列
      情形之一者，處六月以上、五年以下有期徒刑：一、於夜
      間侵入住宅或有人居住之建築物、船艦或隱匿其內而犯之
      者。...六、在車站或埠頭而犯之者。」；而修正後刑法
      第321條第1項則規定：「犯竊盜罪而有下列情形之一者，
      處六月以上、五年以下有期徒刑，得併科新臺幣十萬元以
      下罰金：一、侵入住宅或有人居住之建築物、船艦或隱匿
      其內而犯之者。...六、在車站、埠頭、航空站或其他供
      水、陸、空公眾運輸之舟、車、航空機內而犯之者。」比
      較修正前後之規定，修正後該條項於第1款刪除「於夜間
      」之文字，於第6款增加「在航空站或其他供水、陸、空
      公眾運輸之舟、車、航空機內」之文字，擴大加重竊盜罪
      之適用範圍，使部分修正前原應適用普通竊盜罪論罪科刑
      之情形，於修正後改論以加重竊盜罪論罪科刑，並增加得
      併科罰金新臺幣10萬元之規定，比較修正前後之規定，以
      修正前之規定對被告較有利，應依刑法第2條第1項前段規
      定，適用被告行為時之法律即100年1月26日修正前刑法第
      321條第1項之規定。
    2.核被告就犯罪事實(七)、(八)所為，均係犯修正前刑法第321
      條第1項第2款之踰越牆垣竊盜罪。起訴書原誤載為犯刑法
      第320條第1項之普通竊盜罪，惟業經公訴人當庭變更起訴
      法條為刑法第321條第1項第2款之加重竊盜罪。被告與共
      犯洪敏鍾就上開2次加重竊盜犯行，均有犯意聯絡及行為
      分擔，為共同正犯。被告有犯罪事實欄所載之前科，此有
      臺灣高等法院被告前案紀錄表在卷可稽；其於有期徒刑執
      行完畢後，故意再犯本件有期徒刑以上之罪，均為累犯，
      各應依刑法第47條第1項規定加重其刑。
  (六)被告所犯上開1次販賣第二級毒品罪、2次販賣第一級毒品罪
    、2次轉讓禁藥罪、1次普通竊盜罪、2次踰越牆垣竊盜罪各
    罪間，犯意各別，行為互殊，應分論併罰。爰審酌被告為貪
    圖一己私利，無視於毒品對於國民健康之戕害及國家對於杜
    絕毒品犯罪之禁令，販賣第一、二級毒品，及轉讓禁藥即第
    二級毒品甲基安非他命，致使一般施用毒品者，沉迷於毒癮
    而無法自拔，直接戕害國民身體健康，間接危害社會治安，
    並造成毒品之泛濫；復單獨為1次普通竊盜犯行，及2次夥同
    共犯洪敏鍾於夜間爬牆進入國小內行竊，侵害被害人之財產
    法益，所為甚值非難；兼衡酌被告犯罪後均坦承犯行，供出
    毒品來源（惟未經查獲上手），具有悔意，且所竊得之部分
    物品業已返還予被害人等一切情狀，分別量處如主文所示之
    刑，並合併定其應執行刑。
  (七)沒收部分﹕
    1.按供販賣毒品所用或因販賣毒品所得之財物，依毒品危害
      防制條例第19條第1項規定，均應沒收之，如全部或一部
      不能沒收時，追徵其價額或以其財產抵償之，乃刑法第38
      條第1項第2款、第3款及第3項職權沒收主義之特別規定，
      係採義務沒收主義，用以澈底杜絕行為人貪取暴利之誘因
      、工具與結果。故因販賣毒品罪所取得之一切對價，自不
      能與一般正常之營利事業僅計算其營利所得之情形，相提
      並論，不問其原屬供販賣所用之成本或因此所得之利潤，
      亦不以當場扣押者為限，本此特別規定，應概予沒收，始
      符對毒害國民身心健康行徑，嚴加懲戒之立法意旨（最高
      法院96年度臺上字第3247號裁判意旨參照）。本件就犯罪
      事實(一)與陳景怡共同販賣第二級毒品所得3000元部分，雖
      未扣案，仍應依毒品危害防制條例第19條第1項規定宣告
      沒收，且依共同正犯應對犯罪之全部事實負責之共犯連帶
      沒收理論，併應宣告與陳景怡連帶沒收之，如全部或一部
      不能沒收時，以被告與陳景怡之財產連帶抵償之。就犯罪
      事實(二)99年12月9日販賣第一級毒品所得1500元部分，亦
      未扣案，同應依毒品危害防制條例第19條第1項規定宣告
      沒收，如全部或一部不能沒收時，以被告之財產抵償之。
      至就犯罪事實(三)99年12月10日販賣價值1000元之第一級毒
      品予簡榮震部分，因未取得價金，故被告並無所得，自無
      從為沒收或以財產抵償之諭知，併此敘明。
    2.又未扣案之行動電話1支（內含門號0000000000號SIM卡1
      張），為被告所有供本件2次聯絡販賣第一級毒品所用之
      物，業經被告供明在卷，應依毒品危害防制條例第19條第
      1項規定宣告沒收，如全部或一部不能沒收時，追徵其價
      額。
    3.另於被告住處扣得之甲基安非他命吸食器2組、鏟子1支、
      甲基安非他命殘渣袋1個，被告供稱係供其施用毒品所用
      之物，既無積極證據足以證明與被告本件販賣毒品之犯行
      相關，爰均不為沒收之諭知。
據上論斷，應依刑事訴訟法第299條第1項前段，毒品危害防制條
例第4條第1項、第2項、第17條第2項、第19條第1項，藥事法第
83條第1項，刑法第2條第1項前段、第11條、第28條、第320條第
1項、（修正前）第321條第1項第2款、第59條、第47條第1項、
第51條第5款，刑法施行法第1條之1第1項、第2項前段，判決如
主文。
本案經檢察官張良旭到庭執行職務。
中    華    民    國   100    年    11    月    22    日
                刑事第十四庭  審判長法  官  吳幸芬
                                    法  官  黃建都
                                    法  官  戴嘉慧
上正本證明與原本無異。
如不服本判決，應於收受送達後10日內向本院提出上訴書狀（應
敘述具體理由並附繕本）。上訴書狀如未敘述理由，應於上訴期
間屆滿後20日內補提理由書於本院。
告訴人或被害人對於判決如有不服具備理由請求檢察官上訴者，
其上訴期間之計算係以檢察官收受判決正本之日期為準。
                                    書記官  劉晴芬
中    華    民    國   100    年    11    月    22    日
【附錄本案論罪科刑法條】
毒品危害防制條例第4條
製造、運輸、販賣第一級毒品者，處死刑或無期徒刑；處無期徒
刑者，得併科新臺幣2千萬元以下罰金。
製造、運輸、販賣第二級毒品者，處無期徒刑或7年以上有期徒
刑，得併科新臺幣1千萬元以下罰金。
製造、運輸、販賣第三級毒品者，處5年以上有期徒刑，得併科
新臺幣7百萬元以下罰金。
製造、運輸、販賣第四級毒品者，處3年以上10年以下有期徒刑
，得併科新臺幣3百萬元以下罰金。
製造、運輸、販賣專供製造或施用毒品之器具者，處1年以上7年
以下有期徒刑，得併科新臺幣1百萬元以下罰金。
前五項之未遂犯罰之。
藥事法第83條
明知為偽藥或禁藥，而販賣、供應、調劑、運送、寄藏、牙保、
轉讓或意圖販賣而陳列者，處七年以下有期徒刑，得併科新臺幣
五百萬元以下罰金。
犯前項之罪，因而致人於死者，處七年以上有期徒刑，致重傷者
，處三年以上十二年以下有期徒刑。
因過失犯第一項之罪者，處二年以下有期徒刑、拘役或科新臺幣
三十萬元以下罰金。
第一項之未遂犯罰之。
刑法第320條（普通竊盜罪、竊佔罪）
意圖為自己或第三人不法之所有，而竊取他人之動產者，為竊盜
罪，處5年以下有期徒刑、拘役或5百元以下罰金。
意圖為自己或第三人不法之利益，而竊佔他人之不動產者，依前
項之規定處斷。
前二項之未遂犯罰之。
刑法第321條（加重竊盜罪）（100年1月26日修正前）
犯竊盜罪而有左列情形之一者，處6月以上、5年以下有期徒刑：
一、於夜間侵入住宅或有人居住之建築物、船艦或隱匿其內而犯
    之者。
二、毀越門扇、牆垣或其他安全設備而犯之者。
三、攜帶兇器而犯之者。
四、結夥三人以上而犯之者。
五、乘火災、水災或其他災害之際而犯之者。
六、在車站或埠頭而犯之者。
前項之未遂犯罰之。